臺灣高等法院民事裁定
109年度勞抗字第105號
抗  告  人  吳凌豪  

相  對  人  香港商鑫澤數碼股份有限公司臺灣分公司


法定代理人  殷劉靜娟
上列當事人間確認僱傭關係存在等事件，抗告人對於中華民國
109年8月31日臺灣新竹地方法院109年度勞補字第38號裁定提起
抗告，本院裁定如下：
    主  文
原裁定關於核定訴訟標的價額部分廢棄。
本件訴訟標的價額核定為新臺幣肆佰壹拾叁萬伍仟伍佰玖拾陸元
。
    理  由
一、按訴訟標的之價額，由法院核定；核定訴訟標的之價額，以
     起訴時之交易價額為準；無交易價額者，以原告就訴訟標
    的 所有之利益為準；以一訴主張數項標的者，其價額合併
    計算 之。但所主張之數項標的互相競合或應為選擇者，其
    訴訟標 的價額，應依其中價額最高者定之，民事訴訟法第7
    7條之1 第1項、第2項、第77條之2第1項分別定有明文。次
    按因定期給付涉訟，其訴訟標的之價額，以權利存續期間之
    收入總數為準；期間未確定時，應推定其存續期間，勞動事
    件法第11條本文著有規定。又請求確認僱傭關係存在及給付
    薪資，雖為不同訴訟標的，惟自經濟上觀之，其訴訟目的一
    致，不超出終局標的範圍，訴訟標的之價額，應擇其中價額
    較高者定之（最高法院109年度台抗字第1232號裁定意旨採
    相同見解）。
二、抗告意旨略以：抗告人起訴狀第1項聲明固為確認抗告人與
    相對人間僱傭關係存在，然觀諸起訴狀內容可知抗告人僅主
    張兩造僱傭關係於民國110年9月30日前存在，並非勞動事件
    法第11條所指權利存續期間未確定之情形，自無以5年計算
    權利存續期間之適用，原裁定以此認定之訴訟標的價額容有
    違誤等語。
三、經查：
　㈠抗告人於原法院起訴主張遭相對人非法終止兩造勞動契約關
    係，並聲明：⑴確認抗告人與相對人間僱傭關係存在。⑵相對
    人應自109年6月1日起至抗告人復職之日止，按月給付抗告
    人新臺幣(下同)20萬2351元，及分別自各該月份給薪日翌日
    起至清償日止，按年息5％計算之利息。⑶相對人應給付
　　抗告人89萬7980元，及自起訴狀繕本送達相對人翌日起至清
    償日止，按年息5％計算之利息。經原裁定核定訴訟標的價額
    為1303萬9040元，抗告人不服原裁定，提起本件抗告。
　㈡抗告人起訴狀第1項聲明確認僱傭關係存在，第2項聲明請求
    給付薪資，雖為不同訴訟請求，惟自經濟上觀之，其訴訟目
    的一致，不超出終局標的範圍，訴訟標的之價額，應擇其中
    價額較高者定之。又抗告人主張自109年6月1日起遭相對人
    非法終止兩造勞動契約關係，相對人應每月給付薪資報酬20
    萬2351元（薪資19萬9551元＋伙食津貼1300元＋交通津貼
　　1500元＝20萬2351元），而依抗告人起訴狀第3頁第3段所載
    ：相對人要求抗告人在107年10月1日起至110年9月30日止連
    續受雇於相對人、雙方均同意將彼此勞資關係延續至110年9
    月30日等語（見原審卷第7頁），權利存續期間終期係至110
    年9月30日止，又109年6月至110年9月間共計16個月，故可
    認抗告人第1項聲明確認僱傭關係存在勝訴、第2項聲明請求
    給付薪資勝訴，抗告人因此所得利益均為323萬7616元（
　　20萬2351元×16月＝323萬7616元），再加計抗告人第3項聲明
    勝訴因此所得利益89萬7980元，是本件訴訟標的價額核定為
    413萬5596元（323萬7616元＋89萬7980元＝413萬5596
　　元）。
四、從而，原裁定核定本件訴訟標的價額為1303萬9040元，尚有
    未洽。抗告意旨指摘原裁定關於訴訟標的價額之核定不當，
    求予廢棄，為有理由，應由本院將原裁定該部分予以廢棄，
    另行核定如主文第2項所示。又原裁定關於核定訴訟標的價
    額部分既經廢棄，關於命補繳裁判費部分，即失所附麗，應
    由原法院另為處理，併予敘明。
五、據上論結，本件抗告為有理由，爰裁定如主文。
中　　華　　民　　國　　109 　年　　11　　月　　16　  日
                  勞動法庭
                      審判長法  官  黃嘉烈
                            法  官  邱  琦
                            法  官  張文毓
正本係照原本作成。
本裁定除以適用法規顯有錯誤為理由外，不得再抗告。如提起再
抗告，應於收受送達後10日內委任律師為代理人向本院提出再抗
告狀。並繳納再抗告費新臺幣１千元。
中　　華　　民　　國　　109 　年　　11　　月　　16　　日

  　　　　　　　　　　　　　書記官  廖月女